臺灣臺南地方法院新市簡易庭民事小額判決
110年度新小字第823號
原      告  華南產物保險股份有限公司

法定代理人  陳文智  
訴訟代理人  蘇嘉維  
被      告  李崑志  

上列當事人間請求損害賠償(交通)事件，經本院於民國110年11
月23日言詞辯論終結，判決如下：
    主      文
被告應給付原告新臺幣45,019元，及自民國110年11月15日起至
清償日止，按週年利率百分之5計算之利息。
原告其餘之訴駁回。
訴訟費用新臺幣1,000元，由被告負擔新臺幣690元，餘由原告負
擔。
本判決原告勝訴部分得假執行。
    事實及理由
一、被告經合法通知，無正當理由，未於言詞辯論期日到場，核
    無民事訴訟法第386條各款所列情形，爰依原告之聲請，由
    其一造辯論而為判決。
二、原告起訴主張：
  ㈠被告於民國110年1月16日21時25分許，駕駛車牌號碼000-000
    0號營業小客車，行經臺南市○○區○○○路000號前，因變換車
    道時未注意其他車輛而撞擊原告所承保、訴外人黃明寶所有
    ，並由訴外人林柏宇駕駛之車牌號碼000-0000號自用小客車
    （下稱系爭車輛），造成系爭車輛受損。系爭車輛經送廠估
    修，維修費用共計新臺幣（下同）65,481元（含工資30,404
    元、零件35,077元），原告已依保險契約賠付被保險人，並
    依保險法第53條規定取得代位求償權，然被告迄未賠償，爰
    依民法第184條、第191條之2、第196條規定提起本件訴訟。
  ㈡並聲明：被告應給付原告65,481元，及自起訴狀繕本送達翌
    日起至清償日止，按週年利率5％計算之利息。
三、被告經合法通知，未於言詞辯論期日到庭，亦未提出書狀為
    任何陳述或答辯。
四、本院得心證之理由:
  ㈠按因故意或過失，不法侵害他人之權利者，負損害賠償責任
    ；汽車、機車或其他非依軌道行駛之動力車輛，在使用中加
    損害於他人者，駕駛人應賠償因此所生之損害，民法第184
    條第1項、第191條之2分別定有明文。查原告主張之上揭事
    實，業據其提出汽車險理賠申請書、臺南市政府警察局永康
    分局道路交通事故當事人登記聯單、道路交通事故現場圖、
    估價單、結帳工單、統一發票、系爭車輛行車執照、林柏宇
    之駕駛執照、車損照片等資料影本為證，核與所述情節大致
    相符，並經本院依職權調取系爭交通事故案卷核閱無誤。是
    被告對系爭車禍之發生，顯有過失，且其過失行為與系爭車
    輛受有損害之結果具相當因果關係甚明。準此，被告就系爭
    車禍應負侵權行為損害賠償責任，堪以認定。
  ㈡又不法毀損他人之物者，被害人得請求賠償其物因毀損所減
    少之價額；負損害賠償責任者，除法律另有規定或契約另有
    訂定外，應回復他方損害發生前之原狀；債權人得請求支付
    回復原狀所必要之費用，以代回復原狀，民法第196條、第2
    13條第1項、第3項分別定有明文。另依民法第196條請求賠
    償物被毀損所減少之價額，得以修復費用為估定之標準，但
    以必要者為限。例如：修理材料以新品換舊品，應予折舊（
    最高法院77年5月17日第9次民事庭會議決議參照）。經查：
    本件原告主張系爭車輛修復費用共計65,481元，經核其中含
    工資部分30,404元、零件部分35,077元，有估價單、結帳工
    單及統一發票影本在卷可憑，是本件原告以修理費作為損害
    賠償之依據時，自應將零件折舊部分予以扣除，始為合理。
    而依行政院所頒固定資產耐用年數表及固定資產折舊率表，
    非運輸業用客車、貨車之耐用年數為5年，依平均法計算其
    折舊結果（即以固定資產成本減除殘價後之餘額，按固定資
    產耐用年數表規定之耐用年數平均分攤，計算折舊額），每
    年折舊率為5分之1，並參酌營利事業所得稅查核準則第95條
    第6項規定「固定資產提列折舊採用平均法者，以1年為計算
    單位，其使用期間未滿1年者，按實際使用之月數相當於全
    年之比例計算之，不滿1月者，以1月計」之規定。又系爭車
    輛為106年7月間出廠，有行車執照影本在卷可按，至110年1
    月16日發生系爭車禍時，使用約3年6個月，原告就零件部分
    得請求之修理費用應為14,615元【計算式：1.殘價＝取得成
    本÷(耐用年數＋1)即35,077÷(5+1)≒5,846（小數點以下四捨
    五入）；2.折舊額＝(取得成本－殘價)×1/(耐用年數)×(使用
    年數)即(35,077－5,846)×1/5×(3+6/12)≒20,462（小數點以
    下四捨五入）；3.扣除折舊後價值＝(新品取得成本－折舊額)
    即35,077－20,462＝14,615】，連同前述工資部分30,404元，
    總計為45,019元。
五、從而，原告依侵權行為及保險代位等法律關係，訴請被告應
    給付原告45,019元，及自起訴狀繕本送達翌日即110年11月1
    5日起至清償日止，按週年利率5％計算之利息，為有理由，
    應予准許。逾此範圍之請求，為無理由，應予駁回。
六、按小額訴訟，法院為訴訟費用之裁判時，應確定其費用額；
    又各當事人一部勝訴、一部敗訴者，其訴訟費用，由法院酌
    量情形，命兩造以比例分擔或命一造負擔，或命兩造各自負
    擔其支出之訴訟費用，民事訴訟法第436條之19第1項、第79
    條分別定有明文。本件訴訟費用計1,000元（即第一審裁判
    費），本院審酌兩造勝、敗訴之比例等情，認應由被告負擔
    690元，餘由原告負擔，應較合理。
七、又本件核屬民事訴訟法第436條之8第1項之小額訴訟事件，
    本院為被告部分敗訴之判決，爰依同法第436條之20規定，
    就原告勝訴部分，依職權宣告假執行。
八、據上論結，本件原告之訴為一部有理由，一部無理由。爰依
    民事訴訟法第436條之23、第436條第2項、第385條第1項前
    段、第79條、第436條之19第1項、第436條之20，判決如主
    文。
中　　華　　民　　國　　110 　年　　12　　月　　13　　日
                    新市簡易庭  法  官  曾仁勇
以上正本證明與原本無異。
如不服本判決，應於送達後20日內，向本院提出上訴狀並表明上
訴理由，如於本判決宣示後送達前提起上訴者，應於判決送達後
20日內補提上訴理由書（須附繕本）。
對於小額程序之第一審判決之上訴，非以其違背法令之理由，不
得為之。且上訴狀內應記載表明（一）原判決所違背之法令及其
具體內容。（二）依訴訟資料可認為原判決有違背法令之具體事
實者。
如委任律師提起上訴者，應一併繳納上訴審裁判費。 
中　　華　　民　　國　　110 　年　　12　　月　　13　　日
                                書記官  吳佩芬